臺灣桃園地方法院刑事判決　　　　　　　 99年度訴字第610號
公　訴　人　臺灣桃園地方法院檢察署檢察官
被　　　告　林鴻鈞
指定辯護人　本院公設辯護人　陳瑞明
上列被告因強盜案件，經檢察官提起公訴（99年度偵字第17461
號），本院判決如下：
    主  文
林鴻鈞意圖為自己不法之所有，攜帶兇器，以脅迫至使不能抗拒
，而取他人之物，處有期徒刑柒年貳月。
    事  實
一、林鴻鈞於民國99年7 月3 日凌晨1 時許基於意圖為自己不法
    所有之犯意，自備非其所有客觀上對人之生命、身體具危險
    性可供兇器使用之西瓜刀1 支，騎乘車號GYN-407 號機車，
    並穿著非其所有之藍色雨衣、頭帶全罩式安全帽、手戴棉布
    手套作為掩飾，行經桃園縣八德市○○○街32巷1 號1 樓之
    全家便利商店，林鴻鈞即進入該店內，持前開西瓜刀，亮刀
    對該便利商店之店員游佳豪喝稱「要錢」，施以脅迫，以此
    方式至使游佳豪不能抗拒，乃退往櫃檯後方，林鴻鈞即持前
    開西瓜刀走進櫃檯內，自行打開櫃檯上收銀機，並強取收銀
    機內之現金新臺幣（下同）1,950 元得手，其後林鴻鈞復喝
    問游佳豪店內是否尚有其他現金，經游佳豪表示店內無其他
    現金，林鴻鈞始罷手離去。嗣於同日凌晨1 時30分許，經警
    在桃園縣八德市○○路○ 段831 號後方車庫查獲林鴻鈞，並
    扣上開全罩式安全帽1 頂、西瓜刀1 把、雨衣1 件、手套1
    雙等物。
二、案經桃園縣警察局八德分局報請臺灣桃園地方法院檢察署偵
    查起訴。
    理  由
甲、證據能力部分：
一、按被告以外之人於偵查中向檢察官所為之陳述，除顯有不可
    信之情況者外，得為證據，刑事訴訟法第159 條之1 第2 項
    定有明文。證人游佳豪於檢察官偵查中之陳述，查無顯不可
    信之情況，被告及辯護人亦未指出並證明證人游佳豪之證言
    有何顯不可信之情況，依刑事訴訟法第159 條之1 第2 項規
    定，上開證人於檢察官訊問時所為之陳述，自有證據能力。
二、按被告以外之人於審判外之陳述雖不符刑事訴訟法第159 條
    之1 至之4 等4 條之規定，而經當事人於審判程序同意做為
    證據，法院審酌該言詞陳述或書面陳述作成時之情況，認為
    適當者，亦得為證據，同法第159 條之5 第1 項定有明文。
    證人游佳豪於警詢中之證述，其性質屬傳聞證據，惟業經本
    院於準備程序時徵詢被告及辯護人意見，被告及辯護人均陳
    明同意作為證據，本院審酌上開筆錄作成時，較無人情施壓
    或干擾，亦無不當取供之情形，認為以之作為本案之證據亦
    屬適當，是證人游佳豪於警詢中之證述，自具有證據能力。
乙、認定事實之理由及依據：
一、上開犯罪事實，業據被告林鴻鈞於警詢、檢察官訊問及本院
    審理時均坦承不諱，又被告強盜之經過，亦據證人即被害人
    游佳豪於警詢及檢察官訊問時證述綦詳（見偵查卷第12頁至
    第14頁、第45頁至第46頁）。此外，復有新臺幣1950元之贓
    物領據、證人游佳豪指認林鴻鈞資料、扣案物照片4 張、監
    視器畫面翻拍照片2 張在卷可稽（見偵查卷第19頁、第20頁
    、第22頁至第24頁），及扣案之全罩式安全帽1 頂、西瓜刀
    1 把、雨衣1 件、手套1 雙可佐。被告自白應與事實相符，
    堪予採信。本件事證明確，被告犯行堪以認定。
二、論罪科刑：
  (一)核被告林鴻鈞所為，係犯刑法第330 條第1 項而有同法第32
    1 條第1 項第3 款所定情形之攜帶兇器強盜既遂罪。
  (二)爰審酌被告年輕力壯，不事正途，竟以攜帶兇器強盜之非法
    手段取得他人財物，嚴重影響社會秩序，並危害社會治安與
    民眾人身安全至鉅，所為非是，惟被告犯後坦承確有為強盜
    犯行，非全然無悔意，並斟酌被告之智識程度等一切情狀，
    量處如主文所示之刑，以示懲儆。
  (三)至扣案之全罩式安全帽1 頂、西瓜刀1 把、雨衣1 件、手套
    1 雙等物，被告於警詢時雖一度稱：西瓜刀、手套係伊在新
    莊的便利商店買的云云（見偵查卷第9 頁），然被告於本院
    準備程序及審理時均否認上開物品為其所有，且於本院準備
    程序中具體陳明：伊當日騎乘車號GYN-407 號機車到該便利
    商店附近，該機車係母親的朋友借予伊母親，伊案發當天的
    穿著，即是從該機車內拿出雨衣、全罩式安全帽、手套，雨
    衣、全罩式安全帽均係伊母親朋友所有，手套亦係從機車置
    物箱取出，非伊所有，西瓜刀原係放在伊家裡的廚房內，係
    租屋的房東所有，均非伊所有等語（見本院卷第116 頁），
    參諸被告於本院準備程序及審理中均坦承本件強盜犯行，若
    上開物品確係被告所有，當無獨否認此節之必要，此外，復
    無證據證明上開物品係其所有，自難逕認係被告所有，故不
    予宣告沒收，附此敘明。
據上論斷，應依刑事訴訟法第299 條第1 項前段，刑法第330 條
第1 項，判決如主文。
本案經檢察官呂理銘到庭執行職務。
中    華    民    國   100    年    3     月    31    日
                  刑事第七庭審判長法  官  鄭吉雄
                                  法  官  蔡羽玄
                                  法  官  廣于霙
以上正本證明與原本無異。
如不服本判決應於收受判決後10日內向本院提出上訴書狀，並應
敘述具體理由。其未敘述上訴理由者，應於上訴期間屆滿後20日
內向本院補提理由書( 均須按他造當事人之人數附繕本) 「切勿
逕送上級法院」。
                                  書記官  劉寶霞
中    華    民    國   100    年    4     月    1     日
附錄所犯法條：
中華民國刑法第330條（加重強盜罪）
犯強盜罪而有第321 條第1 項各款情形之一者，處7 年以上有期
徒刑。
前項之未遂犯罰之。